【裁判字號】    88,易,3065
【裁判日期】    890518
【裁判案由】    恐嚇取財等
【裁判全文】
臺灣板橋地方法院刑事判決                        八十八年度易字第三六五號
    公  訴  人  臺灣板橋地方法院檢察署檢察官
    被      告  甲○○
右列被告因恐嚇取財案件，經檢察官提起公訴 (八十八年度偵緝字第四二三號及第三
七八號)，本院判決如左：
    主  文
甲○○連續意圖為自己不法之所有，以恐嚇使人將本人之物交付未遂，累犯，處有期
徒刑柒月，西瓜刀壹把，沒收之。
    事  實
一、甲○○曾於民國（下同）七十六年間因違反麻醉藥品管理條例案件，經本院於八
    十六牛四月十五日以八十六年度易字第二三一○號判決判處有期徒刑六月確定，
    並於八十七年一月二十四日執行完畢，竟不知悔改，其於八十七年八月二日上午
    十時許，在丙○○經營位於臺北縣蘆洲市○○路三十巷二十一號「朋友超商」內
    把玩電動玩具彈珠檯，因甲○○與店家對其是否中彩得款新臺幣（下同）三萬元
    之事發生爭執，竟萌生為自己不法所有之意圖，及毀損店內彈珠檯與恐嚇取財之
    概括犯意，將店內彈珠檯一臺抬至店外，持在店內取得之不詳人所有之木棍一枝
    砸毀，足以生損害於丙○○。甲○○並先後於八十七年八月二日上午十時許及晚
    間七時四十七分許（起訴書誤載為下午二時許）持自有之西瓜刀一把，至「朋友
    超商」對店員丁○○恐嚇稱：聯絡老闆在當日下午三時交出三萬元，否則將對老
    闆全家不利，並放火燒店，且不得報警等語，丁○○並將此事轉告丙○○，致丙○○心生畏懼。丙○○因受甲○○恐嚇，不敢現身，故甲○○無從取得財物而未
    遂。甲○○於當日晚間七時許至店內，要求見丙○○未果，遂承前毀損之概括犯
    意，以同前方式，將店內另一臺彈珠檯抬至店外砸毀，致生損害於丙○○。
二、案經被害人丙○○訴請臺北縣蘆洲分局報請臺灣板橋地方法院檢察署檢察官偵查
    起訴。
    理  由
一、右揭恐嚇取財及毀損之犯行，業據被告甲○○於警訊、檢察官訊問時（臺灣板橋
    地方法院檢察署八十七年度偵字第一六七一七號第八、九頁警訊筆錄、第二十四
    、第二十五頁八十七年八月四日訊問筆錄、第三十四頁八十七年八月十八日訊問
    筆錄）坦承不諱，核與被害人丙○○及證人丁○○於偵審中指訴情節相符，且有
    現場證人乙○○到庭證言：當日中午，被告對店員說要買下彈珠檯，然後就砸了
    一臺等語（詳參本院八十八年九月二十三日訊問筆錄），復有彈珠檯毀損照片，
    錄影帶翻拍照片附卷可稽。而扣案之「朋友超商」監視錄影帶經本院播放勘驗結
    果，認被告於八十八年八月二日晚間七時四十七分許，手持一把西瓜刀進入該店
    ，要求店員撥打電話與負責人，但無法與店主取得聯繫，此有本院八十九年一月
    三日勘驗筆錄一紙在卷可佐。是被告前開不利於己之犯行，應與事實相符。被告
    雖於本院調查審理時否認有恐嚇取財之犯行，辯稱：伊叫店員轉告檯子的負責人
    ，渠要賠，應該三萬元有找云云。縱其所辯為真，亦不得在取得彈珠檯之所有權
    之前，恣意毀損他人財物。因此，事證明確，被告犯行洵堪認定。
二、按被告甲○○恐嚇丙○○但未取得財物之犯行，核其所為，係犯刑法第三百四十
    六條第三項、第一項之恐嚇取財未遂罪；而被告毀損丙○○所有之彈珠檯之犯行
    ，係犯同法第三百五十四條之毀損罪。公訴人雖認被告所為恐嚇取財犯行，因共
    同正犯戊○○已取得彈珠檯內之六千元，應為既遂云云。然經本院調查結果，共
    同被告戊○○係趁被告砸壞彈珠檯之際，自行竊取得手，與被告恐嚇取財犯行，
    並無共犯關係，此業據共同被告戊○○供明在卷，且經本院於八十九年二月二十
    九日先行就共同戊○○涉犯與被告共同恐嚇取財及毀損部分，諭知無罪判決，此
    有判決書正本在卷可憑，應認被告所為恐嚇取財行為雖已實施，但未達成取得財
    物之結果，故爰依刑法第二十六條前段未遂犯之規定，減輕其刑。其先後二次恐
    嚇取財未遂及毀損犯行，均是時間緊接，所犯分係構成要件相同之罪名，顯各基
    於概括犯意反覆為之，應分別論以連續犯之裁判上一罪，並均加重其刑。而被告
    所為上揭連續恐嚇取財未遂及毀損二罪之間，有方法結果之牽連關係，應從一較
    重之連續恐嚇取財未遂罪論處。又公訴人雖認被告係同時毀損二臺彈珠檯，似有
    誤會。再被告曾於八十六年間因違反麻醉藥品管理條例案件，經本院於八十六年
    四月十五日以八十六年度易字第二三一○號判決判處有期徒刑六月確定，並於八
    十七年一月二十四日執行完畢，此有臺灣高等法院檢察署刑案紀錄簡覆表一件可
    參，其於前案有期徒刑執行完畢後五年以內，再犯本件之罪，為累犯，應遞加重
    其刑，並先加後減。爰審酌被告犯罪動機、目的、手段、對被害人造成之損害及
    其犯罪後曾坦承犯行等一切情狀，量處如主文所示之刑，以示懲儆。至被告所有
    用以恐嚇取財之西瓜刀一把，雖未扣案，但無證據證明已滅失，爰依刑法第三十
    八條第一項第二款之規定沒收之。
據上論斷，應依刑事訴訟法第二百九十九條第一項前段，刑法第五十六條、第三百四
十六條第三項、第一項、第三百五十四條、第五十五條、第二十六條前段、第四十九
條、第三十八條第一項第二款，罰金罰鍰提高標準條例第一條前段，判決如主文。
本案經檢察官洪家原到庭執行職務
中    華    民    國      八十九      年      五      月    三十      日
                                      臺灣板橋地方法院刑事第二庭
                                          法  官   高    玉    舜
右正本證明與原本無異。
如不服本判決，應於判決送達後十日內，向本院提出上訴狀。
                                          書記官   田    寶    駿
中    華    民    國      八十九      年      五      月    三十一    日
附錄本案論罪科刑法條全文：
刑法第三百四十六條
意圖為自己或第三人不法之所有，以恐嚇使人將本人或第三人之物交付者，處六月以
上五年以下有期徒刑，得併科一千元以下罰金。
以前項方法得財產上不法之利益或使第三人得之者，亦同
前二項之未遂犯，罰之。
刑法第三百五十四條
毀棄、損壞前二條以外之他人之物或致令不堪用，足以生損害於公眾或他人者，處二
年以下有期徒刑、拘役或五百元以下罰金。


司法院資訊處製作；財團法人民間司法改革基金會備份。
